臺灣士林地方法院民事裁定
111年度訴字第805號
原      告  凱基商業銀行股份有限公司
法定代理人  甲○○
上列原告因代位分割遺產事件，本院裁定如下：
    主  文
原告之訴駁回。
訴訟費用由原告負擔。
    理  由
一、按原告之起訴狀，依民事訴訟法第116 條第1 款、第244 條
    第1 項第1 款之規定，應記載被告之姓名、性別、年齡、職
    業及住所或居所；因分割遺產涉訟，依民事訴訟法第77條之
    11、第77之13之規定，應以原告因分割所受利益之價額為準
    ，並據此繳納裁判費；以上均為法定必須具備之程式。而遺
    產分割之目的，在於遺產公同共有關係全部之廢止，並非個
    別財產公同共有關係之消滅。遺產分割既以消滅遺產公同共
    有關係為目的，除被繼承人以遺囑禁止繼承人分割之遺產及
    共同繼承人以契約約定禁止分割之遺產外，應以全部遺產整
    體分割，不能以遺產中之個別財產為分割之對象。且請求分
    割公同共有物之訴，為固有之必要共同訴訟，應由同意分割
    之公同共有人全體一同起訴，並以反對分割之其他公同共有
    人全體為共同被告，於當事人適格始無欠缺。
二、本件原告起訴代位請求分割其債務人蘇建益因繼承所得之遺
    產，雖主張所列入之土地為遺產，並自行繳納裁判費新臺幣
    3,420元，惟因起訴狀：㈠未正確表明全體繼承人即各被告之
    姓名；㈡被繼承人之全部遺產；以致本院無法確定被告之人
    及計算應徵收之裁判費，且因與上揭規定不合，本院乃依民
    事訴訟法第249 條第1 項但書規定，限原告於收受本裁定送
    達20日內補正：㈠被繼承人除戶戶籍謄本、繼承系統表、國
    稅局遺產稅核定通知書或完（免）稅證明書、全體繼承人即
    各被告之最新戶籍謄本（記事欄請勿省略）；㈡提出更正後
    應送達各該被告之起訴狀；㈢訴訟標的價額，應依被代位之
    債務人蘇建益因分割所得之價額計算，原告應自行以遺產價
    額及繼承人數核算其價額，並繳納應徵收之第一審裁判費。
三、原告起訴及收受上述裁定後，雖聲請本院調取所列土地之第
    一類謄本，惟原告所持有之債權憑證、第二類登記謄本、財
    產調件明細，業已載明債務人蘇建益之個人基本資料、取得
    遺產之時間，由以上資料即可向戶政及稅務機關查得被繼承
    人及（除蘇建益外之）其他繼承人究為何人暨遺產全部之範
    圍（戶籍法第65條、第65條之1、稅損稽徵法第33條參照）
    ，並進而補正以上各項欠缺，故本院認為尚無調取之必要。
    而原告收受裁定後，逾期迄未補正，有送達證書、收狀及收
    文資料查詢清單可佐，揆諸前揭規定，其訴即非合法，應予
    駁回。
四、依民事訴訟法第249 條第1 項前段、第95條、第78條，裁定
    如主文。
中　　華　　民　　國　　111 　年　　6 　　月　　8 　　日

                    民事第二庭法  官  王伯文
　　　　　　　　　　
以上正本係照原本作成。
如對本裁定抗告，應於送達後10日內向本院提出抗告狀
中　　華　　民　　國　　111 　年　　6 　　月　　8 　　日
                            書記官  蘇婷